ANDRÉ LUÍS FERNANDES

- (16) 99602-8689
- deco.luisfernandes@gmail.com
- https://www.linkedin.com/in/andrelfernan/

HABILIDADES

- UI/UX;
- Visual Design;
- Phoposhop;
- · Pacote Office;
- GIT;
- PHP;
- Wordpress;
- HTML5/CSS3/Javascript;
- SQL/Mysql;
- Windows, Windows Server, Linux;

IDIOMAS

- Português Nativo
- Inglês intermediário

CURSOS

- Hardware Montagem e Manutenção de Microcomputadores
- ASP- Active Server Pages
- Treinamento em FreeBSD
- Zend Framework 2-Básico
- SEO (Search Engine Optimization)-Completo
- Less e Sass-Avançado
- CSS3 Responsivo-Avançado
- Codelgniter Completo

OBJETIVO

Meu objetivo é contribuir para o crescimento da empresa, desenvolvendo soluções inovadoras e eficientes, enquanto continuo a aprender e evoluir profissionalmente. Estou empenhado em colaborar com uma equipe dinâmica, compartilhando conhecimentos e contribuindo para o sucesso coletivo.

PERFIL PROFISSIONAL

Eu sou desenvolvedor web especialista em HTML5, CSS3, Javascript, PHP, mysql e WordPress. Eu possuo amplos conhecimento em gerenciamento de banco de dados utilizando o SQL, como docente efetuei treinamento para alunos de várias faixas etárias adquirindo assim uma ótima experiência de como me comunicar com outras pessoas.

Sou um Profissional que trabalha com criação de Sites, Landing Pages, Blogs e Lojas Virtuais. Do mesmo modo trabalho também com a criação de identidade visual, logos, artes para redes sociais, interfaces digitais de softwares, jogos e aplicativos. Atualmente estou estudando Marketing e encontrei minha segunda paixão.

EXPERIÊNCIA

Nerd Soluções

Desenvolvedor Full Stack- 09/2015 até atualmente

Suporte, manutenção e criação de Sites (Wordpress, PHP, HTML5,CSS3 e Javascript).
Criação de Sites, Landing Pages, Blogs e Lojas Virtuais. Criação de identidade visual, logos, artes para redes sociais, interfaces digitais de softwares, jogos e aplicativos.

Imprime Informática

Desenvolvedor Front-End - 12/2013 - 12/2014

• Programador PHP/Mysql. Suporte, manutenção e criação de Sites para imobiliárias.

Autônomo

Técnico de Informática 12/2004-12/2012

 Suporte e manutenção de computadores e de equipamentos periféricos. Treinamento de informática. Edição de cadastros, listas e outros produtos gráficos.

UNESP

Docente 04/2003-12/2003

• Aplicação de aulas teóricas de Informática para os 1° anos (A, B e C) e aulas práticas para todas as séries dos 1°, 2° e 3° anos.

FORMAÇÃO ACADÊMICA

TECNÓLOGO EM MARKETING

SENAC-São Paulo | Abril/2022 - Abril/2024

TECNÓLOGO EM PROCESSAMENTO DE DADOS

FATEC-Taquaritinga | junho/1999 a junho/2004